---
title: "EDA"
author: "Miguel Hortelano"
date: "29/3/2022"
output: html_document
---

```{r setup, include=FALSE}
knitr::opts_chunk$set(echo = TRUE)
```

# Paquetes requeridos

```{r}
library(tidyverse)
library(readxl)
library(ggplot2)
library(stats)
```

# Carga de datos

Preparamos los datos, filtramos aquellos sin sentido o que juzgamos sospechosos y pasamos algunas variables a factor

```{r}

data <- read_excel("base_challenge.xlsx")%>%
  filter( Veh_val > 0, Edad < 100)%>%
  select(-C_postal, -C_rcmat_culpa, -C_rcmat_inoc)
  
  
data$fpag <- factor(data$fpag, labels = c('Anual efectivo', 'Anual domiciliado',"semestral esfectivo", "semestral 1ºp efectivo, semestral domiciliado"))
#data$C_postal <- factor(data$C_postal)
data$Veh_marca <- factor(data$Veh_marca)
data$Veh_cuso <- factor(data$Veh_cuso)#codificado en dos valores , 3 y 4. Pero no sabemos las etiquetas
data$Veh_comb <- factor(data$Veh_comb)
data$Cus_des <- factor(data$Cus_des)
data$b7_puertas <- factor(data$b7_puertas, ordered = TRUE)
```
```{r}
str(data)#controlamos los datos
summary(data)
```
Lo de antes pero en automático por si acaso
```{r, waring = F}
for(i in colnames(data)){# Convertimos los vectores de texto en factores (Codigo postal, marca del vehiculo,combinacion, tipo de vehiculo, clase de vehiculo,)
  if(class(data[[i]])=="character"){
    print(i)
    data[i]= factor(data[[i]])
  }
}
```

# EDA

Empezamos revisando la distribución de algunas variables

```{r}
ggplot(data,aes(x = Score2))+geom_histogram()

rep <- filter(data, Veh_val < 100000)

hist(rep$Veh_val, breaks = 100) #Tenemos un valor solitario por debajo de 0, eliminar
hist(rep$Veh_peso, breaks = 100)
hist(data$veh_ant, breaks = 100)
#hist(data$b7_puertas, breaks = 100)
hist(data$b7_longitud, breaks = 100)
hist(data$ant_compnia, breaks = 100)
hist(data$C_rcmat_culpa, breaks = 100)
hist(data$C_rcmat_inoc, breaks = 100)
hist(data$veh_ant, breaks = 100)
```


Distribución de variables numéricas según el númeto de accindentes.
```{r}
data$N_rcmat <- factor(data$N_rcmat, ordered = TRUE)

for(i in colnames(data)){
  if(class(data[[i]]) == "numeric"){
    a <- ggplot(data = data, aes_string(x = "N_rcmat", y = i, fill = "N_rcmat"))+geom_violin()
    print(a)
  }
  
}
```

Mosaico de variables categóricas según número de accidentes
```{r}

for(i in colnames(data)){
  if(class(data[[i]]) == "character"){
    mosaicplot( as.formula(paste0(" ~ ", i,"+N_rcmat")) ,data = data)
  }
  
}
```

Tablas de contingencia de variables categóricas según número de accidentes
```{r}
for(i in colnames(data)){
  if(class(data[[i]]) == "character"){
    a <- xtabs(as.formula(paste0(" ~ ", i,"+N_rcmat")) ,data = data)
    print(a)
  }
  
}
```

