---
title: "EDA"
author: "Miguel Hortelano"
date: "29/3/2022"
output: html_document
---

```{r setup, include=FALSE}
knitr::opts_chunk$set(echo = TRUE)
```

# Paquetes requeridos

```{r}
library(tidyverse)
library(readxl)
library(ggplot2)
library(stats)
library(dplyr)
```

# Carga de datos

Preparamos los datos, filtramos aquellos sin sentido o que juzgamos sospechosos y pasamos algunas variables a factor

```{r}

data <- read_excel("./data/base_challenge.xlsx") %>% 
  filter( Veh_val > 0, Edad < 100) %>% 
  select(-C_postal, -C_rcmat_culpa, -C_rcmat_inoc)
  
  
data$fpag <- factor(data$fpag, labels = c('Anual efectivo', 'Anual domiciliado',"semestral esfectivo", "semestral 1ºp efectivo", "semestral domiciliado"))
#data$C_postal <- factor(data$C_postal)
data$Veh_marca <- factor(data$Veh_marca)
data$Veh_cuso <- factor(data$Veh_cuso)#codificado en dos valores , 3 y 4. Pero no sabemos las etiquetas
data$Veh_comb <- factor(data$Veh_comb)
data$Cus_des <- factor(data$Cus_des)
data$b7_puertas <- factor(data$b7_puertas, ordered = TRUE)
```

```{r}
str(data)#controlamos los datos
summary(data)
```
Lo de antes pero en automático por si acaso
```{r, waring = F}
for(i in colnames(data)){# Convertimos los vectores de texto en factores (Codigo postal, marca del vehiculo,combinacion, tipo de vehiculo, clase de vehiculo,)
  if(class(data[[i]])=="character"){
    print(i)
    data[i]= factor(data[[i]])
  }
}
```

# EDA

Empezamos revisando la distribución de algunas variables

```{r}
ggplot(data,aes(x = Score2))+geom_histogram()

rep <- filter(data, Veh_val < 100000)

hist(rep$Veh_val, breaks = 100) #Tenemos un valor solitario por debajo de 0, eliminar
hist(rep$Veh_peso, breaks = 100)
hist(data$veh_ant, breaks = 100)
#hist(data$b7_puertas, breaks = 100)
hist(data$b7_longitud, breaks = 100)
hist(data$ant_compnia, breaks = 100)
hist(data$C_rcmat_culpa, breaks = 100)
hist(data$C_rcmat_inoc, breaks = 100)
hist(data$veh_ant, breaks = 100)
```


Distribución de variables numéricas según el númeto de accindentes.
```{r}
data$N_rcmat <- factor(data$N_rcmat, ordered = TRUE)

for(i in colnames(data)){
  if(class(data[[i]]) == "numeric"){
    a <- ggplot(data = data, aes_string(x = "N_rcmat", y = i, fill = "N_rcmat"))+geom_violin()
    print(a)
  }
  
}
```

Mosaico de variables categóricas según número de accidentes
```{r}

for(i in colnames(data)){
  if(class(data[[i]]) == "character"){
    mosaicplot( as.formula(paste0(" ~ ", i,"+N_rcmat")) ,data = data)
  }
  
}
```

Tablas de contingencia de variables categóricas según número de accidentes
```{r}
for(i in colnames(data)){
  if(class(data[[i]]) == "character"){
    a <- xtabs(as.formula(paste0(" ~ ", i,"+N_rcmat")) ,data = data)
    print(a)
  }
  
}
```

```{r}
# Función que discretiza en cuantiles
quantbreaks <- function(predictor,cortes=10,cuantiles=F){
  qnt <- quantile(predictor,probs=seq(0,1,1/cortes),include.lowest=T)
  qnt[1] <- qnt[1]-0.01
  qnt[cortes] <- qnt[cortes]+0.01 
  
  if(cuantiles){return(qnt)}                # devuelve cortes 
    else{return(cut(predictor,breaks=qnt))} # devuelve var discretizada
}
```


```{r}
data2 <- data 
data2 <- data2 %>% mutate(Edad_Cat =quantbreaks(data$Edad, cortes=10), Expo_Cat =quantbreaks(data$Expo, cortes=10), 
                 Carne_Cat=quantbreaks(data$Carne, cortes=10), Veh_cdin_Cat = quantbreaks(data$Veh_cdin, cortes=5), 
                 Veh_val_Cat=quantbreaks(data$Veh_val, cortes=10))

```

```{r}
data %>% ggplot(aes(x=Edad_Cat, y=N_rcmat)) + stat_summary(fun = "mean", geom = "point")
```

```{r}
data2 %>% group_by(Edad_Cat) %>% summarise(media=mean(N_rcmat)) %>% 
    ggplot()+geom_point(aes(x=Edad_Cat,y=media))
```

```{r}
data2 %>% group_by(Expo_Cat) %>% summarise(media=mean(N_rcmat)) %>% 
    ggplot()+geom_point(aes(x=Expo_Cat,y=media))
```





```{r}
data2 %>% group_by(Veh_cdin_Cat) %>% summarise(media=mean(N_rcmat)) %>% 
    ggplot()+geom_point(aes(x=Veh_cdin_Cat,y=media))
```




```{r}
# quitamos la marca

data3 <- data2 %>% select(-Veh_marca)
```

```{r}
library(rsample)
set.seed(216514)
particion <- initial_split(data3,prop = 2/3) # particion aleatoria pura 
train_data <- training(particion)
test_data <- testing(particion)
```





```{r}
# FALLA PORQUE PASA ALGO CON LAS VARIABLES CATEGÓRICAS
Po.log <- glm(N_rcmat~ . -poliza-Edad-Carne-Expo-Veh_cdin-Veh_val-Veh_peso-N_rcmat-N_rccorp-fini-fvto-N_culpa-N_inoc-C_rcmat_agregado-C_rccorp-fpag,data=data3,family=poisson(link="log")) 

#mod <- lm(N_rcmat~ . -poliza-Edad-Carne-Expo-Veh_cdin-Veh_val-Veh_peso-N_rcmat-N_rccorp-fini-fvto-N_culpa-N_inoc-C_rcmat_agregado-C_rccorp-fpag,data=data2) 

starting.values <- coef(Po.log)
starting.values[starting.values < 0] <- 0.0001 # evitamos valor esperado negativo
Po.id <- glm(N_rcmat~ . -poliza-Edad-Carne-Expo-Veh_cdin-Veh_val-Veh_peso-N_rcmat-N_rccorp-fini-fvto-N_culpa-N_inoc-C_rcmat_agregado-C_rccorp-fpag ,data=train_data,start=starting.values,family=poisson(link="identity")) 
```



```{r}
# TEST 

p.Po.log <- predict(Po.log, test_data , type="response")

ec <- function(prediccion, observado){
  sum((prediccion-observado)^2)
}

ea <- function(prediccion, observado){
  sum(abs(prediccion-observado))
}

ec(p.Po.log, test_data$N_rcmat)
ea(p.Po.log, test_data$N_rcmat)
```




